臺灣臺北地方法院民事判決
                                     107年度訴字第1355號
原      告  葉文彬  
訴訟代理人  葛倫泰律師                  
被      告  陳育民  
訴訟代理人  陳明宗律師
複代理人    馬立齡律師
上列當事人間請求減少價金等事件，本院於民國107年11月
14日言詞辯論終結，判決如下：
    主      文
原告之訴及假執行之聲請均駁回。
訴訟費用由原告負擔。
    事實及理由
一、原告起訴主張略以：
（一）原告於民國106年6月27日與被告簽訂不動產買賣契約書（
      下稱系爭契約），以新臺幣（下同）16,880,000元向被告
      購買座落台北市○○區○○段○○段000地號及其上第3238建號
      建物（門牌號碼為台北市○○區○○街0巷00號6樓，下稱系爭
      房屋）。
（二）詎系爭房屋，有下列瑕疵：
   1、系爭買賣標的之附屬建物，其用途原應做為陽台之用；詎
      被告將陽台違法外推，面積2.93平方公尺做為浴室之用，
      算入室內面積出賣予原告；並將原應放置在陽台之冷氣機
      ，違法外掛於大樓外牆；且擅自將瓦斯管線改管，增設花
      架，且於標的物現況說明書，其中項次10「是否有改建、
      違建、禁建所生糾紛情事，被告勾選「否」，導致原告誤
      認。按房屋之陽台作為室內面積使用，牆面有滲水之機率
      大增，且與冷氣主機及花架均屬於違建，依建築法第25條
      第1項、第83條規定本文，有遭報拆可能。準此，原告受
      有該違建可能遭致拆除，並要回復使用執照96使字第349
      設計圖或竣工平面圖所載之風險。依原拓設計工程報價單
      所載，將違法外推之陽台及增設之花架回復合法狀態，須
      支出22萬1,319元及建築師簽證費55,000元，共276,319元
      。另將被告擅自將瓦斯管線改管回復至安全狀態，須花費
      39,203元。綜上，被告將陽台違法外推做為浴室使用，算
      入室內面積出賣予原告，並違法放置冷氣機及花架等情，
      應減價315,522元。
   2、按內政部所訂定之不動產說明書應記載及不得記載事項，
      應屬交易之一般慣例，且被告對於有關不動產說明書應記
      載及不得記載事項或依交易慣例負有告知義務。查被告出
      賣系爭房屋時，並未於圖面標示周邊半徑三百公尺範圍內
      之台北市大安區金華國民小學、台北市政府消防局第二大
      隊大安中隊金華分隊、台灣中油股份有限公司金山南路加
      油站。原告於系爭房屋內，上學期間會聽到學校鐘聲，24
      小時不定時聽到消防車的鳴笛聲，加上長期呼吸加油站之
      油氣及廢氣等。另系爭房屋位於中度液化潛勢區，又處於
      臺北都會區大眾捷運系統兩側限建範圍內。查系爭消防隊
      、學校、中度液化潛勢區及處於臺北都會區大眾捷運系統
      兩側限建範圍內對於系爭房屋之影響，在於買賣交易雙方
      於議價磋商階段，是否將此一環境位置因素，列為價金金
      額高低之議價考量條件之一，被告均應告知原告，以供原
      告做為出價之參考。
   3、系爭房屋位於永康紀公寓大廈，並訂有社區規約。詎被告
      竟於「標的物現況說明書」「1.是否有住戶公約」勾選「
      否」，致原告陷於錯誤而無法正確判斷系爭買賣標的之價
      值。
   4、末查，系爭房屋所處之永康紀公寓大廈，設有機車停車位
      ，惟不知何項原因目前均無法使用。詎被告竟未向原告說
      明該機車停車位無法使用之原因，致原告陷於錯務而無法
      正確判斷系爭買賣標的之價值。綜上，被告應告知不動產
      說明書應記載及不得記載事項規定有關成屋之買賣交易事
      項應記載或依交易慣例應告知原告，惟被告竟未告知，致
      原告限於錯誤而出價購買系房屋，原告自得請求減少系爭
      房屋價金16,880,000元之5％即844,000元。
（三）為此，依第74條第1項、民法第88條第1項本文及第2項、
      民法第92條第1項本文、民法第179條、民法第227條第1項
      及第2項、民法第354條第1項本文及第2項、民法第359條
      規定，提起本件訴訟。並聲明：1、被告應給付原告1,159
      ,522元，及自起訴狀繕本送達之翌日起至清償日止，按年
      息5％計算利息。2、願供擔保，請准宣告假執行。
二、被告則抗辯以：
（一）系爭契約之買方為第三人徐雅琪，原告僅是到場代徐雅琪
      簽訂系爭契約之人，原告既非買受人卻提起本訴，已屬無
      理。又系爭契約第六條第三項約定，買賣標的產權移轉登
      記之名義人得由甲方指定，從而，系爭房屋自得由徐雅琪
      買受後，指定以原告之名義為登記，但不得謂原告為買受
      人。則原告既非買受人，卻向被告提起本訴，實屬無理。
（二）按為管理不動產經紀業，建立不動產交易秩序，保障交易
      者權益，促進不動產交易市場健全發展，特制定本條例，
      不動產經紀業管理條例第1條定有明文。次按，不動產之
      買賣、互易、租賃或代理銷售，如委由經紀業仲介或代銷
      者，下列文件應由經紀業指派經紀人簽章：五、不動產說
      明書。第一項第五款之不動產說明書應記載及不得記載事
      項，由中央主管機關定之，不動產經紀業管理條例第22條
      第1項第5款、同條第3項定有明文。而不動產經紀業管理
      條例所欲規範之對象為不動產經紀業或仲介，並非買賣契
      約之當事人，內政部公布之不動產說明書應記載及不得記
      載事項所欲規範之對象係經紀業者。原告藉詞被告未告知
      不動產說明書應記載及不得記載事項中之內容，致原告陷
      於錯誤而出價購買，請求被告減少價金，顯係將規範經紀
      業者之義務加諸於被告。此外，不動產說明書應記載及不
      得記載事項，僅為行政指導，並不具有拘束契約當事人之
      效力，是原告主張，被告竟未告知成屋之買賣交易事項應
      記載或依交易慣例，致原告限於錯誤而出價購買系房屋，
      原告自得請求減少系爭房屋價金16,880,000元之5％即844,
      000元云云，顯屬無稽。
（三）系爭房屋並無瑕疵：按買受人於契約成立時，知其物有前
      條第一項所稱之瑕疵者，出賣人不負擔保之責。買受人因
      重大過失，而不知有前條第一項所稱之瑕疵者，出賣人如
      未保證其無瑕疵時，不負擔保之責，民法第355條第1項、
      第2項本文定有明文。是原告於買受系爭不動產時即已知
      悉者，即非屬瑕疵。查本件陽台為附屬建物，面積2.93平
      方公尺，觀諸系爭契約記載並無將陽台列入室內面積之情
      ；且觀原告提出原證3之圖片，雖做為浴室使用，因其上
      有兩片氣窗，應屬系爭大樓面向麗水街之一側，但系爭大
      樓2樓以上至6樓皆係相同之設計及使用，原證14之竣工圖
      說及照片，可知陽台外觀與系爭房屋完工時相符，可知浴
      室絕非被告或第三人顧曾清玉所違法外推使用；況且，原
      告於參觀系爭房屋之屋況時，亦清楚知悉浴室所在位置，
      是原告謂被告將陽台算入室內面積出賣予原告云云，並非
      真實。
（四）原告於簽訂系爭契約時，即表示買受系爭房屋之動機其一
      ，係因系爭不動產屬於為台北市金華國小之學區範圍，為
      使其子女就讀鄰近之金華國小，始買受系爭房屋，現卻以
      被告未於圖面標示周邊半徑三百公尺範圍之內之金華國小
      而加以指摘，顯已違反禁反言原則。次按，除契約明文約
      定或買受人特別要求出賣人特別說明者外，出賣人所負告
      知義務應僅及於買賣契約成立時存在於買賣標的之現狀內
      容，而不及於系爭房屋之鄰地狀況。況現今網路資源發達
      ，買受不動產前本應自行搜集相關資訊且於系爭房屋之鄰
      近參觀探訪，絕非漫無範圍強加出賣人為說明或告知；而
      兩造既未就鄰地狀況須由出賣人說明一事為特別約定，原
      告當初係為子女鄰近就讀金華國小，而買受系爭房屋，原
      告現卻以顯而易見之資訊，主張被告未告知且聽聞學校鐘
      聲對原告造成困擾等事由提起本訴，實屬無據。
（五）按區分所有權之繼受人，應於繼受前向管理負責人或管理
      委員會請求閱覽或影印第三十五條所定文件，並應於繼受
      後遵守原區分所有權人依本條例或規約所定之一切權利義
      務事項。利害關係人於必要時，得請求閱覽或影印規約、
      公共基金餘額、會計憑證、會計帳簿、財務報表、欠繳公
      共基金與應分攤或其他應負擔費用情形、管理委員會會議
      紀錄及前條會議紀錄，管理負責人或管理委員會不得拒絕
      。公寓大廈管理條例第24條及第35條定有明文。雖被告於
      「標的物現況說明書」（本院卷第59頁）中之項次1，誤
      將：「是否有住戶公約」勾選「否」。然查，依公寓大廈
      管理條例第24條規定，原告應於繼受前向管理負責人或管
      理委員會請求閱覽或影印規約、公共基金餘額、會計憑證
      、會計帳簿、財務報表、欠繳公共基金與應分攤或其他應
      負擔費用情形，是不論被告有無於現況說明書上勾選，原
      告均須依法閱覽或影印住戶公約，並應於繼受後遵守原區
      分所有權人依本條例或規約所定之一切權利義務事項；是
      縱被告有勾選錯誤之情事，原告依法向管理委員會閱覽相
      關文件後，即得明瞭住戶公約之存在。且就公寓大廈有無
      住戶公約與不動產市場價值高低之關聯性，原告未舉證以
      實其說，且一般而言有住戶公約之社區或大廈，通常有較
      良善之管理，不動產之市場價值應係較無住戶公約之社區
      或大廈來得高，是縱被告有勾選錯誤之情事，並無不利原
      告之情事，反係增加系爭房屋之市場價值，故原告主張原
      告陷於錯誤而無法正確判斷系爭買賣標的之價值云云，顯
      無理由。
（六）系爭房屋並無原告所稱將陽台違法外推，而有滲水之情事
      ，也無冷氣主機及花架屬違建而遭拆除之情事。按在簽約
      後至交屋前被通知須拆除（或被拆除）者，甲乙書同意應
      按估價師事務所就拆除部份辦理鑑價，減少買賣價金；若
      在交屋後被通知須拆除者（或被拆除）者，則由甲方（即
      原告）承擔風險，系爭契約第二條第二項所訂明。倘系爭
      房屋確有違法外推或增建之情事（假設語），但被告在簽
      約後至交屋前，確無收受主管機關之查報或拆除通知；而
      若將來原告有遭主管機關通知須拆除，因係發生於交屋予
      原告後始發生之情事，依上開約定，亦係由原告承擔風險
      ，與被告無涉，是原告請求被告減少價金，亦屬無據。原
      告提出原拓設計工程報價單，被告否認其形式上真正；縱
      認原拓設計工程報價單形式上為真正，然系爭房屋之陽台
      並無違法外推，增設之花架及瓦斯管線無回復為合法或安
      全狀態之情事，被告自無須負擔原證5、原證6之費用。至
      於原告另提出大台北瓦斯股份有限公司修護復舊用戶聯，
      其上用戶簽章處並無原告之簽名，可知原告並無實際支出
      ，且瓦斯管線亦無不安全之狀態，又修護復舊之內容為何
      原告均未舉證。是原告主張另須支出276,319元、39,203
      元云云，均不足採。
（七）聲明：1、原告之訴駁回。2、如受不利判決，願供擔保，
      請准宣告免為假執行。
三、兩造不爭執之事項：
（一）兩造對於106年6月27日「不動產買賣契約書」（下稱「系
      爭買賣契約書」）一紙（見本院卷第29頁至第47頁）、「
      不動產買賣價金履約保證申請書」（以下稱「系爭履保申
      請書」）一紙（見本院卷第49頁至第55頁），「系爭履保
      申請書」第1頁及末頁（本院卷第49頁及第55頁）之形式
      真正不爭執。
（二）系爭買賣契約書第一頁買方記載：徐雅琪，簽約人：葉文
      彬、第八頁立契約書人欄之買方（甲方）即記載為原告之
      姓名「葉文彬」；賣方（乙方）即記載為被告之姓名「陳
      育民」（本院卷第33、47頁）。系爭履保申請書第1頁及
      末頁（詳本第49頁及第55頁），申請人欄記載：不動產之
      買受人為原告之姓名「葉文彬」；不動產之出賣人為被告
      之姓名「陳育民」。
（三）系爭買賣契約書總價金1,688萬元，標的：座落台北市○○
      區○○段○○段000地號及其上同地段第3238建號建物（門牌
      為台北市○○區○○街0巷00號6樓，下稱「系爭買賣標的」）
      ，約定交屋日為106年8月10日。
（四）系爭買賣標的之所有權人登記為原告所有（本院卷第291
      頁）。
（五）「系爭買賣標的」之浴室、冷氣、花架等位置，仍係處於
      交屋時之格局狀態，原告並未變更。
（六）系爭標的物現況說明書，填表日期為106年6月27日，經賣
      方簽署確認簽章（本院卷第59頁）。
四、得心證之理由
（一）被告抗辯，原告非系爭契約之當事人，系爭契約之買方為
      第三人徐雅琪，原告僅是到場代徐雅琪簽訂系爭契約之人
      等語。經查：系爭契約立契約人欄買方記載為原告，徐雅
      琪為買方之連帶保證人暨產權登記名義人，有系爭買賣契
      約書影本附卷可稽（本院卷第47頁、第291、292卷），足
      見原告確係系爭買賣契約當事人。被告辯稱，原告非系爭
      契約之當事人云云，自無可採。
（二）按物之出賣人對於買受人，應擔保其物依民法第373條之
      規定危險移轉於買受人時無滅失或減少其價值之瑕疵，亦
      無滅失或減少其通常效用或契約預定效用之瑕疵。但減少
      之程度，無關重要者，不得視為瑕疵；出賣人並應擔保其
      物於危險移轉時，具有其所保證之品質；又買賣因物有瑕
      疵，而出賣人依同法第354條至第358條之規定，應負擔保
      之責者，買受人得解除其契約或請求減少其價金。但依情
      形，解除契約顯失公平者，買受人僅得請求減少價金；又
      買賣之物，缺少出賣人所保證之品質者，買受人得不解除
      契約或請求減少價金，而請求不履行之損害賠償；出賣人
      故意不告知物之瑕疵者亦同，此觀同法第354條、第359條
      、第360條之規定自明。出賣人與買受人間就買賣之物有
      無保證品質之特約，應以契約內容及當事人立約當時之事
      實及其他一切證據資料為其判斷之標準。又依民法第355
      條規定，買受人於契約成立時，知其物有同法第354條第1
      項所稱之瑕疵者，出賣人不負擔保之責；買受人因重大過
      失，而不知該瑕疵者，出賣人如未保證其無瑕疵時，不負
      擔保之責；但故意不告知其瑕疵者，不在此限。是買賣標
      的物如係特定物，其於契約成立前已發生瑕疵，而買受人
      於締約時，已知物有瑕疵者，出賣人即不負瑕疵擔保責任
      。
（三）有關原告主張陽台外推部分：
      原告主張：被告將該原應做為陽台使用之附屬建物，違法
      外推，做為浴室之用，算入室內面積出賣予原告等語。按
      買受人於契約成立時，知其物有前條第一項所稱之瑕疵者
      ，出賣人不負擔保之責。買受人因重大過失，而不知有前
      條第一項所稱之瑕疵者，出賣人如未保證其無瑕疵時，不
      負擔保之責，民法第355條第1項、第2項定有明文，是原
      告於買受系爭不動產時即已知悉者，即非屬瑕疵。經查：
      系爭買賣契約第一條第二項、建物標示，載明附屬建物陽
      台面積2.93平方公尺，有系爭買賣契約附卷可稽（見本院
      卷第33頁），並為兩造所不爭執，是原告主張，被告將該
      陽台算入室內面積出賣予原告等語，顯屬無據。又原告雖
      主張原應做為陽台使用之附屬建物，違法外推，做為浴室
      之用等語。然依系爭房屋外觀照片（本院卷第189頁）系
      爭大樓2樓至6樓外觀皆為相同之設計，且原告僅表示陽台
      做浴室使用，難認系爭陽台有往外擴增外推之情事。況且
      ，依證人王惠敏證述內容可知（詳後述），原告於購屋前
      即有參觀系爭房屋及同棟大樓樓下三樓房屋之屋況，是原
      告於購買系爭房屋時應已知悉浴室所在位置，又觀之買賣
      契約已明載「陽台面積2.93平方公尺」，是原告主張其不
      知陽台做浴室使用等語，尚難採信。
（四）有關原告主張，被告將原應放置在陽台之冷氣機主機，違
      法外掛於大樓外牆；且擅自將瓦斯管線改管，增設花架，
      且於標的物現況說明書，其中項次10「是否有改建、違建
      、禁建所生糾紛情事，被告勾選「否」，導致原告誤認該
      冷氣機及花架目前擺放的位置及增設亦屬合法等語。經查
      ：
   1、依系爭契約第三條及第九條第四項約定，甲方（原告）於
      簽訂本約前確已至買賣標的所在地現場詳細檢視，並充分
      瞭解不動產經紀業所提供之產調資料；點交之買賣標的應
      以簽約時之現狀或本約之約定為準。又依系爭契約第十四
      條約定：「乙方（即被告）願意附贈甲方之設備項目（以
      簽約現況為主），如需辦理過戶該費用由甲方負擔。□冷
      氣2台」（見本院卷第45頁），足見冷氣機為被告以簽約
      現況所贈與。又花架部分，系爭大樓外牆二至六樓外牆之
      花架形狀位置均屬相同，又系爭房屋外觀照片可稽（本院
      卷第189頁）。有關瓦斯管線被告否認有任何更改瓦斯管
      線之情事，原告復未舉證說明瓦斯管線應放置位置及被告
      有擅自更改瓦斯管線之情形。查證人王惠敏證稱：系爭房
      屋是伊居間成立的，伊是原告太太的朋友，原告看系爭房
      屋之前，有到系爭大樓三樓，看完三樓後就鎖定系爭房屋
      ，原告希望伊幫他們跟屋主談價錢；伊於系爭買賣契約成
      立前有帶原告參觀系爭房屋，屋況就是現場看到的這樣；
      看房子之前有聽到原告太太要找金華國小學區房屋，因為
      小孩子要上金華國小，後來找到系爭房屋等語（本院卷第
      315至322頁）。可見原告於簽約前已實地察看瞭解系爭房
      屋。是原告於購屋時應知悉花架、冷氣機主機放置及外掛
      之位置及瓦斯管線位置，並無致原告誤認之情事。況系爭
      說明書並無關於必須說明花架、冷氣機主機位置，本件迄
      今並無改建、違建、禁建所生糾紛情事，為兩造所不爭執
      。是被告就標的物現況說明書於項次10「是否有改建、違
      建、禁建所生糾紛情事」，勾選「否」，另項次17、18上
      載是否使用天然瓦斯及裝設外管、是否裝設瓦斯內管及瓦
      斯表，均勾選「是」，足見被告就標的物現況說明書，並
      無說明不實情事。
   2、另依系爭契約第二條第二項約定，在簽約後至交屋前被通
      知須拆除（或被拆除）者，原告、被告同意應按估價師事
      務所就拆除部份辦理鑑價，減少買賣價金；若在交屋後被
      通知須拆除者（或被拆除）者，則由原告承擔風險（本院
      卷第35頁）。足見，倘將來系爭房屋有遭主管機關通知須
      拆除，依系爭買賣契約約定，亦係由原告承擔風險，與被
      告無涉。是原告主張其受有花架、冷氣主機違建可能遭致
      拆除之風險，以及瓦斯管線要遷移，請求花架、冷氣主機
      及瓦斯管線遷移費用或減少價金，均屬無據。原告主張因
      系爭房屋有上開瑕疵，請求被告減少價金、損害賠償，自
      非有據。
（五）有關原告主張，被告就有關不動產說明書應記載及不得記
      載事項或依交易慣例負有告知義務，被告出售系爭房屋時
      ，並未於圖面標示周邊半徑三百公尺範圍內之台北市大安
      區金華國民小學、台北市政府消防局第二大隊大安中隊金
      華分隊、台灣中油股份有限公司金山南路加油站，又系爭
      房屋位於中度液化潛勢區，又處於臺北都會區大眾捷運系
      統兩側限建範圍內，原告得請求減少價金等語。經查：
   1、按為管理不動產經紀業，建立不動產交易秩序，保障交易
      者權益，促進不動產交易市場健全發展，特制定本條例，
      不動產經紀業管理條例第1條定有明文。次按，不動產之
      買賣、互易、租賃或代理銷售，如委由經紀業仲介或代銷
      者，不動產說明書應由經紀業指派經紀人簽章；第一項第
      五款之不動產說明書應記載及不得記載事項，由中央主管
      機關定之，不動產經紀業管理條例第22條第1項第5款、同
      條第3項定有明文。而不動產經紀業管理條例所欲規範之
      對象為不動產經紀業或仲介，是內政部公布之不動產說明
      書應記載及不得記載事項所欲規範之對象係經紀業者。
   2、系爭房屋周邊半徑三百公尺範圍內雖有臺北市金華國民小
      學、台北市政府消防局第二大隊大安中隊金華分隊、台灣
      中油股份有限公司金山南路加油站，另系爭房屋位於中度
      液化潛勢區，又處於臺北都會區大眾捷運系統兩側限建範
      圍內，有標示系爭買賣標的至台北市金華國民小學、台北
      市政府消防局第二大隊大安中隊金華分隊、台灣中油股份
      有限公司金山南路加油站之直線距離地圖影本各一份、系
      爭買賣標的位於中度液化潛勢區示意圖影本一份、臺北都
      會區大眾捷運系統兩側限建範圍公告途查詢系統查詢結果
      影本一份，堪信為真實。
   3、依證人王惠敏上開證述內容可知，原告之所以購買系爭房
      屋係因系爭房屋位於金華國小學區，而依通常交易觀念，
      金華國小難認係嫌惡設施，又在系爭房屋內，上學期間會
      聽到學校鐘聲，此乃一般人可預見之事。又台北市政府消
      防局第二大隊大安中隊金華分隊係維持治安之機構，依常
      理而論，亦難認係嫌惡設施。又台灣中油股份有限公司金
      山南路加油站位於金山南路與愛國東路交岔口之明顯位置
      ，難認原告購屋前不知悉系爭房屋周邊半徑三百公尺範圍
      內有加油站，原告主張不知有加油站，顯有違常情，不足
      採信。而原告購屋前既知悉系爭房屋有加油站，而仍購買
      ，難認被告有違反告知義務。另系爭房屋雖位於中度液化
      潛勢區，及處於臺北都會區大眾捷運系統兩側限建範圍內
      ，惟是否中度液化潛勢區，及處於臺北都會區大眾捷運系
      統兩側限建範圍內均得上網查詢，亦有原告上網查詢上開
      資料附卷可稽（本院卷第123至125頁），亦難認被告有違
      反說明義務。是原告主張被告未告知上開事項，應負債務
      不履行及物之瑕疵擔保責任等語，尚屬無據。
（六）被告未於標的物現況說明書之「是否有住戶公約」欄位勾
      選「否」，是否使原告陷於錯誤買受系爭不動產？按區分
      所有權之繼受人，應於繼受前向管理負責人或管理委員會
      請求閱覽或影印第三十五條所定文件，並應於繼受後遵守
      原區分所有權人依本條例或規約所定之一切權利義務事項
      。利害關係人於必要時，得請求閱覽或影印規約，管理負
      責人或管理委員會不得拒絕，公寓大廈管理條例第24條、
      第35條定有明文。查系爭房屋社區有住戶公約，為兩造所
      不爭執，被告雖於「標的物現況說明書」（本院卷第16頁
      ）中之項次1，將：「是否有住戶公約」勾選「否」，而
      有錯誤之情事。然依公寓大廈管理條例第24條規定，原告
      應於繼受前得向管理負責人或管理委員會請求閱覽或影印
      規約，是不論被告有無於現況說明書上勾選，原告均須依
      法閱覽或影印住戶公約，並應於繼受後遵守原區分所有權
      人依本條例或規約所定之一切權利義務事項；是被告雖有
      勾選錯誤之情事，原告得向管理委員會閱覽相關規約文件
      後，即得明瞭住戶公約之內容。且依常理而言，有住戶公
      約之社區或大廈，通常有較良善之管理，不動產之市場價
      值難認較無住戶公約之社區或大廈低，是被告雖有勾選錯
      誤之情事，惟原告並未舉證系爭房屋因有住戶公約而減損
      系爭房地價值，是原告請求此部分請求損害賠償或減少價
      金，顯無理由。
（七）機車停車位部分：查系爭契約第一條不動產標示及買賣權
      利範圍上載：「三、停車空間：本約買賣標的包括□地上
      □地下第＿層停車位…其產權及使用規定如下：…車位編號
      ：□有車位編號，目前車位編號：＿□無車位編號（有關
      停車位之使用狀態乙方無分管契約或其他足資證明文件，
      但雙方已經現場向管委會或住戶等相關人員確認位置及使
      用約定無誤。）」（本院卷第35頁），又於標的物現況說
      明書中之項次14（本院卷第59頁），其內容：「是否有車
      位管理費」，亦係勾選「否」，可見系爭買賣契約並未勾
      選停車位，機車停車位並未包含在系爭不動產買賣契約之
      範圍，堪已認定。依永康紀公寓大廈社區規約第二條第六
      款：「共用部分及約定共用部分劃設機車停車位，供住戶
      之機車停放，其相關管理規範依區分所有權人會議決議為
      之。」（本院卷第129至143頁），原告既為系爭房屋區分
      所有權人，自應遵守區分所有權人會議決議事項，原告倘
      有使用機車停車位之需要，亦應依規約約定遵守區分所有
      權人會議之決議，而非向被告請求，是原告主張，被告竟
      未向原告說明該機車停車位無法使用之原因，致原告陷於
      錯務而無法正確判斷系爭買賣標的之價值等語，並不可採
      。
（八）綜上，原告上開主張，均不可採，則原告依民法第74條、
      第88條、第92條、第179、第227條第1、2項、第354條第1
      、2項，第359條請求減少價金或損害賠償，均無理由。
六、綜上所述，原告依民法第74條第1項、第88條第1、2項、第9
    2條第1項、第179條、第227條第1、2項、第354條第1、2項
    、第359條規定，請求被告給付1,159,522元，及自起訴狀繕
    本送達之翌日起至清償日止，按年息5％計算利息，為無理由
    ，應予駁回。又原告之訴既經駁回，其假執行之聲請亦失所
    附麗，併予駁回。
七、本件事證已臻明確，兩造其餘主張、陳述及所提證據，經本
    院審酌後，認與本件判斷結果無影響，爰毋庸再予一一審酌
    ，附此敘明。
八、訴訟費用負擔之依據：民事訴訟法第78條。
中　　華　　民　　國　　107 　年　　11　　月　　30　　日
                  民事第六庭    法　官　王育珍
以上正本係照原本作成。
如對本判決上訴，須於判決送達後20日內向本院提出上訴狀。如
委任律師提起上訴者，應一併繳納上訴審裁判費。
中　　華　　民　　國　　107 　年　　11　　月　　30　　日
                                書記官　賴俊宏